--- 
title: "结直肠癌差异甲基化区域\\ "
author: 
- '\ ' 
- "艾米森生命科技有限公司"
- '生物信息部' 
- '\ '  
date: "`r Sys.Date()`"
site: bookdown::bookdown_site
documentclass: book
classoption: openany
bibliography: [book.bib, packages.bib]
biblio-style: apalike
link-citations: yes
description: "This is a minimal example of using the bookdown package to write a book. The output format for this example is bookdown::gitbook."
---

# 问题描述

SDC2 三个DMR的序列和位置已经发给您，烦请补充以下结果：
     首先，将390多例癌症样本按照部位进行分类（如直肠、乙状结肠、升结肠等等）
     对于每个部位的癌症，做6条ROC曲线，分别是单个DMR的ROC和两个DMR
     组合的ROC，各三个。
     谢谢！

# 解决方案
## 思路
TCGA结直肠癌数据集共包含387个病人，总计438例样本，其中癌症样本393例，癌旁45例. 查阅临床信息，整理各个部位的样本分布列表如下：
```{r example,echo=FALSE,results='markup'}
   library(tidyr)
   kable(T3,format="latex",booktabs = T,col.names = c("部位","样本类别","样本数量"),caption = "结直肠各部位样本数") %>%
     kable_styling(latex_options = c("striped", "hold_position"))
  
```

```{r eval=FALSE,echo=F}
install.packages("bookdown")
# or the development version
# devtools::install_github("rstudio/bookdown")
```
从上表可见，大多数部位的癌旁样本非常少。为此，我们将所有45例癌旁样本当作一个整体，与其它各个部位的癌症样本进行比较分析，做出ROC曲线。
根据你提供的序列，我们找到对应的三个DMR区域的探针构成如下: 

* DMR1： cg13096260; cg18719750; cg24732574; cg08979737; cg25070637
* DMR2： cg08979737; cg25070637; cg14538332; cg16935295
* DMR3： cg14538332; cg16935295

对于一个样本来说，我们采用该样本在这个DMR上的所有探针的甲基化水平的均值，作为该样本在这个DMR上的甲基化水平。如果两个或两个以上DMR组合使用，我们分别求出该样本在不同DMR上的甲基化水平，然后用random forest模型进行建模，获得该模型的ROC曲线。

```{r plots,echo=FALSE,include=TRUE,results='asis',fig.height=30,fig.width=25}
ROCs <- list()
sites <- T1$site
combs <- list(1,2,3,c(1,2),c(1,3),c(2,3))

#pdf('E:/tmp/CRC_site_ROC.pdf',width=10,height=15)
for(site in sites ){
  cat(site)
  layout(matrix(c(1,1,2:7),ncol=2,byrow=T),heights=c(1,4,4,4))
	plot.new()
	text(0.5,0.5,site,cex=2,font=2)
	for(cbs in combs){
      obj <- siteROC(site,SDCProbes[cbs])
		#str1 <- sprintf("%s:%s",site,paste0('DMR',cbs,collapse="+"))
		str1 <- paste0('DMR',cbs,collapse="+");
      plot(obj,print.auc=TRUE,print.thres="best",col='blue',legacy.axes = TRUE,main=str1)
	}
	#mtext(site,,side=3,line=-1.5)
}

```
